【裁判字號】    95,訴,240
【裁判日期】    950816
【裁判案由】    毒品危害防制條例
【裁判全文】
臺灣基隆地方法院刑事判決               95年度訴字第240號
公  訴  人  臺灣基隆地方法院檢察署檢察官
被      告  乙○○
                      )
上列被告因毒品危害防制條例案件，經檢察官提起公訴（95年度
毒偵字第568號），及移送併辦（95年度毒偵字第988號），嗣經
本院合議裁定改採簡式審判程序審理，本院判決如下：
        主  文
乙○○連續施用第一級毒品，累犯，處有期徒刑拾壹月。
        事  實
一、乙○○前於民國91年6月間、91年11月間，因施用毒品案件
    ，經觀察、勒戒後，均認無繼續施用毒品之傾向，由臺灣基
    隆地方法院檢察署檢察官分別於91年7月12日、92年2月26日
    分別以91年度毒偵字第649號、91年度毒偵字第1074號處分
    不起訴確定在案。再於92年10月間因施用第1級、第2級毒品
    ，經本院於92年11月26日以92年度毒聲字第1007號裁定令入
    戒治處所施以強制戒治，後因修正毒品危害防制條例於93年
    1月9日實施而毋須執行強制戒治，其因該次施用第1、2級毒
    品，經臺灣基隆地方法院檢察署檢察官提起公訴，嗣於93年
    2月18日經本院分別判處有期徒刑7月、5月、應執行有期徒
    刑11月確定，其又於93年5月間因施用第1級、第2級毒品，
    經本院於93年7月19日判處有期徒刑7月確定，上開2有期徒
    刑先後接續執行，甫於94年9月25日執行完畢。詎其猶不知
    悔改，復基於施用第一級毒品海洛因之概括犯意，自95年1
    月間起至95年2月8日中午止，在台北縣瑞芳鎮○○路36巷41
    號2樓，以針筒注射之方式施用海洛因（其後述第2次為警查
    獲採尿顯示其有嗎啡、甲基安非他命陽性反應，然其施用安
    非他命係以錫箔紙燒烤施用，且係與海洛因分開施用，業據
    其於本案供陳明確），約7日即施用1次。嗣其：(1)、於95年
    1月26日下午6時20分許，在基隆市○○路117巷37弄7號，與
    張雅媗、林家民、吳慶源共同為警查獲，因警方在該處搜獲
    安非他命、針筒、吸食器等物，經警採尿送驗而知上情。(2)
    、於95年2月8日下午6時許，在基隆市○○街120號前與蘇連
    祥為警盤查，警方在蘇連祥身上查獲針筒、海洛因殘渣袋等
    物，因而對乙○○採尿送驗而知上情。
二、案經基隆市警察局第三分局報告臺灣基隆地方法院檢察署檢
    察官偵查起訴及移送併辦。
        理  由
一、訊據被告乙○○對於上開事實坦承不諱，被告為警查獲所採
    尿液經鑑驗呈嗎啡陽性反應，此有昭信科技顧問股份有限公
    司濫用藥物檢驗報告2紙附卷可稽，此外，復有臺灣高等法
    院被告前案紀錄表一紙附卷可按，本件事證明確，被告係於
    毒品危害防制條例公布施行後，經2次觀察勒戒後，五年內
    第四犯施用毒品罪者，足堪認定。
二、核被告所為，係犯毒品危害防制條例第十條第一項之施用第
    一級毒品罪。其施用前之持有海洛因之低度行為應為施用之
    高度行為所吸收，不另論罪。被告多次施用海洛因之犯行，
    時間緊接，所犯又係構成要件相同之罪名，顯基於概括犯意
    為之；被告行為後，刑法第56條連續犯之規定，業於94年1
    月7日修正公布刪除，並於95年7月1日施行，則被告之犯行
    ，因行為後新法業已刪除連續犯之規定，此刪除雖非犯罪構
    成要件之變更，但顯已影響行為人刑罰之法律效果，自屬法
    律有變更，依新法第2條第1項規定，比較新、舊法結果，仍
    應適用較有利於被告之行為時法律即舊法論以連續犯（最高
    法院95年第8次刑事庭會議決議參照），故應依修正前刑法
    第56條之規定，加重其刑；公訴人雖僅起訴被告於95年1月
    26日下午10時30分許回溯前24小時內某1時點之施用海洛因
    犯行，然其餘施用海洛因犯行既與已起訴部分具有連續犯裁
    判上一罪之關係，自在本院得一併審酌之範圍內。被告曾犯
    如事實欄一所述各項前科，甫於94年9月25日執行完畢，此
    有臺灣高等法院被告前案紀錄表一紙在卷可稽，其不論依修
    正前之刑法第47條，或修正後之刑法第47條第1項之規定，
    均構成累犯，對被告而言並無有利或不利之情形，自不生新
    舊法比較之問題，應逕依修正前之刑法第47條，論以累犯，
    並遞加重其刑。爰審酌被告已因施用毒品前經2次觀察勒戒
    之處分猶犯同罪行、其對毒品顯已具相當之依賴性、其施用
    毒品之頻率、期間、犯罪手段等一切情狀，量處如主文所示
    之刑。
三、移送併辦即95年度毒偵字第988號之施用第二級毒品部分，
    與本案無實質上或裁判上一罪之關係，應退回檢察官另行依
    法處理。
據上論斷，應依刑事訴訟法第二百七十三條之一第一項、第二百
九十九條第一項前段，毒品危害防制條例第十條第一項、第二十
三條第二項，刑法第二條第一項前段、第十一條前段、（修正前
）第五十六條、（修正前）第四十七條，判決如主文。
本案經檢察官甲○○到庭執行職務
中    華    民    國    95    年    8     月    16    日
                  刑事第四庭法    官  曾雨明
以上正本證明與原本無異。
對於本件判決如有不服，應於收受送達後10日內，向本院提出上
訴書狀，上訴於臺灣高等法院。
中    華    民    國    95    年    8     月    18    日
                            書 記 官  王靜敏
附論罪科刑依據之法條：
毒品危害防制條例第10條第1項：
施用第一級毒品者，處6月以上5年以下有期徒刑。


司法院資訊處製作；財團法人民間司法改革基金會備份。
